【裁判字號】    95,上訴,1827
【裁判日期】    950920
【裁判案由】    毒品危害防制條例
【裁判全文】
臺灣高等法院臺中分院刑事判決    民國95年度上訴字第1827號
上  訴  人
即  被  告  乙○○
上列上訴人因毒品危害防制條例案件，不服臺灣南投地方法院中
華民國95年6月30日第一審判決（民國95年度訴字第416號，起訴
案號：臺灣南投地方法院檢察署民國95年度毒偵字第636 號），
提起上訴，本院判決如下：
    主      文
原判決撤銷。
乙○○連續施用第一級毒品，累犯，處有期徒刑拾壹月。
    事      實
一、乙○○前於民國92年間，因施用第一級毒品、施用第二級毒
    品及竊盜案件，經臺灣南投地方法院、臺灣雲林地方法院分
    別判決有期徒刑1年、4月、1年2月，合併定應執行刑2年2月
    確定，甫於94年9月21日假釋出監，於94年12月5日假釋未被
    撤銷，縮刑期滿執行完畢，又曾因施用毒品案件，經臺灣臺
    中地方法院裁定送臺灣臺中看守所附設勒戒所觀察、勒戒後
    ，認有繼續施用毒品之傾向，再經同法院裁定令入臺灣臺中
    戒治處所施以強制戒治1 年，復經同法院裁定停止戒治，所
    餘戒治期間付保護管束，於90年4月22 日執行期滿完畢。詎
    乙○○竟仍不知戒絕毒癮，於前開強制戒治執行完畢釋放後
    5年內，復基於施用第一級毒品海洛因之概括犯意，於95年3
    月9日某時許起至同年月17 日某時止，在南投縣埔里鎮大城
    里恆吉巷70弄11號住處，以針筒注射右手手臂方式，連續施
    用第一級毒品海洛因2次，嗣於95年3月17日15時許，為警在
    南投縣埔里鎮○○街「吳記企業社」內查獲，且其尿液經警
    採送檢驗，結果呈嗎啡陽性反應，始發覺上情。
二、案經南投縣政府警察局埔里分局移送臺灣南投地方法院檢察
    署檢察官偵查起訴。
    理      由
一、訊據被告乙○○，對前揭連續施用第一級毒品海洛因毒品之
    犯行坦承不諱，且被告之尿液經警於95年3月17日16時10 分
    許採送檢驗，結果呈嗎啡陽性反應，有詮昕科技股份有限公
    司出具之95年4月9日編號00000000號濫用藥物尿液檢驗報告
    紙1 紙附卷可稽，足徵被告於前揭時點，有連續施用第一級
    毒品海洛因之犯行。又被告前因施用毒品案件，曾受強制戒
    治之執行，於90年4月22 日執行期滿完畢，有刑案資料查註
    紀錄表及全國施用毒品案件紀錄表各1份附卷可憑，被告於5
    年內再犯本件連續施用第一級毒品海洛因案件，事證明確，
    被告犯嫌堪予認定。
二、核被告乙○○所為，係違反毒品危害防制條例第10條第1 項
    之施用第一級毒品海洛因罪嫌。被告非法施用第一級毒品海
    洛因前之非法持有第一級毒品海洛因之低度行為，應為非法
    施用第一級毒品海洛因之高度行為所吸收，不另論罪。又被
    告先後2 次施用第一級毒品海洛因之行為，時間緊接，所犯
    係犯罪構成要件相同之罪，顯係基於概括犯意反覆為之，為
    連續犯，依法加重其刑。又被告前因施用第一級毒品、施用
    第二級毒品及竊盜案件，曾受有期徒刑2年2月之執行，於94
    年12月5日縮刑期滿執行完畢等情，有刑案資料查註紀錄表1
    份附卷可參，其於執行完畢後5 年內，再犯本件有期徒刑以
    上之罪，為累犯，爰依刑法第47條之規定遞加重其刑。原審
    以被告罪證明確，予以論罪科刑，原無不合，惟查刑法上之
    連續犯業經修正公布廢除，並於95年7月1日生效，修正後之
    連續犯罪，以1罪1罰，比較修正前後之法律，以修正前之法
    律，有利於被告，自應適用修正前之法律，原審未及審酌比
    較，尚有未洽，被告上訴意旨指原判決量刑太重，雖無理由
    ，惟原判決既有上開可議之處，自屬不能維持，應由本院將
    原判決撤銷改判，爰審酌被告犯罪之動機、目的、犯後態度
    、施用毒品之次數等一切情狀，量處以有期徒刑11月。
據上論斷，應依刑事訴訟法第369條第1項前段、第364條、第299
條第1項前段，毒品危害防制條例第10條第1項，刑法第11條前段
、第2條第1項前段、第47條、修正前刑法第56條，判決如主文。
本案經檢察官甲○○到庭執行職務。
中    華    民    國    95    年    9    月     20    日
               刑事第二庭  審判長法  官  李  璋  鵬
                                 法  官  蕭  錦  鍾
                                 法  官  胡  森  田
上列正本證明與原本無異。
如不服本判決應於收受送達後十日內向本院提出上訴書狀，其未
敘述上訴之理由者並得於提起上訴後十日內向本院補提理由書（
均須按他造當事人之人數附繕本）。
                                 書記官  林  振  甫
中    華    民    國    95    年    9     月    22    日
                                                      Ｆ


司法院資訊處製作；財團法人民間司法改革基金會備份。
